臺灣桃園地方法院刑事判決　　　　　　110年度審易字第427號
公　訴　人　臺灣桃園地方檢察署檢察官
被　　　告　徐亦緯


上列被告因竊盜案件，經檢察官提起公訴（109 年度偵字第0000
0 號），被告於本院準備程序進行中，就被訴事實為有罪之陳述
，經本院告知簡式審判程序意旨，並聽取當事人之意見後，裁定
依簡式審判程序審理，判決如下：
    主  文
徐亦緯犯結夥三人以上竊盜罪，處有期徒刑陸月，如易科罰金，
以新臺幣壹仟元折算壹日。
未扣案之犯罪所得新臺幣壹萬伍仟元沒收。
    事實及理由
一、犯罪事實：
    徐亦緯與賴嘉華、柯嘉詠（2 人業經本院以110 年度審易字
    第349 號另案審結）共同意圖為自己不法之所有，基於竊盜
    之犯意聯絡，於民國109 年5 月6 日晚間11時47分許，由徐
    亦緯駕駛車牌號碼000-0000號自用小客車搭載賴嘉華、柯嘉
    詠，至桃園市觀音區桃科三路與大潭北路路口之涵洞下方停
    車，3 人下車步行前往桃園市○○區○○段0 ○0 地號工地
    後方，先自非固定於土地上之乙種安全圍籬缺口鑽入工地後
    ，再從未關之門進入貨櫃辦公室內，徒手竊取義鼎實業股份
    有限公司（下稱義鼎公司）所有、置放於該辦公室內之電線
    1 批，得手後，3 人迅即以不詳方式離去。嗣義鼎公司領班
    鍾仁康發覺遭竊報警處理，經警調閱監視器錄影畫面，進而
    循線查悉上情。
二、證據名稱：
  ㈠被告徐亦緯分別於本院訊問、準備程序及審理中之自白。
  ㈡證人即告訴代理人鍾仁康、證人即本案共同正犯賴嘉華、柯
    嘉詠、證人即徐亦緯配偶徐慧欣分別於警詢、檢察官訊問之
    陳述。
  ㈢警製之賴嘉華與徐亦緯之通訊軟體LINE通話錄音譯文、GOOG
    LE地圖、現場照片、監視器錄影畫面翻拍照片、賴嘉華所持
    用之門號0000000000號行動電話雙向通聯紀錄、通聯起迄基
    地台位置及客戶資料、柯嘉詠所持用之門號0000000000號行
    動電話雙向通聯紀錄、通聯起迄基地台位置、上網紀錄及客
    戶資料、徐亦緯所持用之門號0000000000號行動電話上網紀
    錄、通聯起迄基地台位置及客戶資料、GOOGLE地圖及監視器
    錄影畫面翻拍照片（含侵入工地經過）。
  ㈣賴嘉華與徐亦緯之通訊軟體LINE通話錄音光碟。
三、論罪科刑：
  ㈠核被告徐亦緯所為，係犯刑法第321 條第1 項第4 款之結夥
    三人以上竊盜罪。
  ⒈按刑法第321 條第1 項第2 款所謂「其他安全設備」，係指
    具有隔絕防閑作用，並固定於土地上之建築物或工作物之安
    全設備而言（最高法院85年度台非字第313 號判決意旨參照
    ）。查乙種安全圍籬雖可用以防盜，但非屬固定於土地上之
    工作物，有現場照片在卷可考（見偵字卷第73頁、第100 頁
    ），被告徐亦緯及本案共同正犯賴嘉華、柯嘉詠3 人自乙種
    安全圍籬缺口鑽入工地行竊，揆諸前開說明，渠等所為自不
    該當刑法第321 條第1 項第2 款之踰越安全設備之加重條件
    ，合先敘明。
  ⒉又公訴意旨認被告徐亦緯及本案共同正犯賴嘉華、柯嘉詠以
    不詳方式破壞貨櫃辦公司門鎖，另涉犯刑法第321 條第1 項
    第2 款之毀損門扇竊盜罪。然被告徐亦緯於本院訊問中供稱
    ：「……我們竊盜時沒有使用工具，當時是由賴嘉華帶著我
    們爬圍籬直接進去的，並沒有破壞門鎖……。」等語明確（
    見本院卷第94頁），此核與本案共同正犯賴嘉華、柯嘉詠於
    本院另案準備程序中供稱：「當時我們進去的時候他的貨櫃
    門是打開的……」等語（見本院卷第127 頁），及本案共同
    正犯賴嘉華於警詢中供稱：「……然後我們就前往貨櫃辦公
    室，當時貨櫃辦公室的門鎖已經壞掉，我們就開始搬運電線
    ……。」等語「（見偵字卷第10頁），互核大致相符，被告
    徐亦緯所述堪認屬實，本院又查無確據證明被告徐亦緯及本
    案共同正犯賴嘉華、柯嘉詠曾破壞貨櫃辦公室門鎖，自無從
    認定被告徐亦緯涉犯「毀損門扇」之加重條件，惟基本社會
    事實相同，且僅屬加重條件之減少，尚不生變更起訴法條之
    問題，併此敘明。
  ⒊又公訴意旨雖指述被告徐亦緯及本案共同正犯賴嘉華、柯嘉
    詠尚竊取置於前揭貨櫃辦公室內之洗孔機、電動打石機、電
    動切台各1 台、電動起子2 支、自早車搖捍2 台云云，惟被
    告徐亦緯及本案共同正犯賴嘉華、柯嘉詠均僅承認竊得「電
    線」1 批，本院亦查無其他證據可資佐證被告徐亦緯及本案
    共同正犯賴嘉華、柯嘉詠尚竊得上開物品，蒞庭實行公訴之
    檢察官亦於本院準備程序中當庭更正被竊財物範圍僅限「電
    線」1 批（見本院卷第113 頁），是以本件審理範圍，僅就
    公訴檢察官縮減後範圍予以審究，附此敘明。
  ㈡被告徐亦緯與本案共同正犯賴嘉華、柯嘉詠就前述竊盜犯行
    ，具有犯意聯絡及行為分擔，應論以共同正犯。
  ㈢被告徐亦緯前於105 年間因施用毒品案件，經本院以106 年
    度壢簡字第233 號判決判處有期徒刑3 月確定，並於107 年
    1 月25日易科罰金執行完畢，此有臺灣高等法院被告前案紀
    錄表在卷可稽，其於前開有期徒刑執行完畢後，5 年內故意
    再犯本件有期徒刑以上之罪，固為累犯，惟經本院審酌被告
    徐亦緯經判處徒刑之前案所犯施用第二級毒品罪與本案所犯
    竊盜罪之罪質不同，犯罪情節、動機、目的、手段均有異，
    尚難認其本件犯行有惡性重大或對刑罰反應力薄弱之情形，
    爰依司法院釋字第775 號解釋意旨裁量不加重其最低本刑。
  ㈣爰審酌被告徐亦緯正值青壯，不思以正當方式獲取財物，竟
    圖不勞而獲，恣意為本件竊盜犯行，顯然欠缺對他人財產權
    之尊重，雖坦承犯行，非無悔意，然未賠償告訴人損失，得
    到告訴人原諒，兼衡以被告徐亦緯之犯罪動機、情節及所生
    危害暨其生活及經濟狀況、素行、年紀及智識程度等一切情
    狀，量處如主文所示之刑，並諭知易科罰金之折算標準，以
    示懲儆。
四、沒收：
  ㈠按犯罪所得之沒收、追繳或追徵，在於剝奪犯罪行為之實際
    犯罪所得，使其不能坐享犯罪之成果，其重點置於所受利得
    之剝奪，故無利得者自不生剝奪財產權之問題。又按共同正
    犯犯罪所得之沒收、追繳或追徵，本院向採之共犯連帶說，
    業於104 年度第13次刑事庭會議決議不再援用、供參考，並
    改採沒收或追徵應就各人所分得者為之之見解。又所謂各人
    「所分得」，係指各人「對犯罪所得有事實上之處分權限」
    ，法院應視具體個案之實際情形而為認定：倘若共同正犯各
    成員內部間，對於不法利得分配明確時，固應依各人實際分
    配所得沒收；然若共同正犯成員對不法所得並無處分權限，
    其他成員亦無事實上之共同處分權限者，自不予諭知沒收；
    至共同正犯各成員對於不法利得享有共同處分權限時，則應
    負共同沒收之責。至於上揭共同正犯各成員有無犯罪所得、
    所得數額，係關於沒收、追繳或追徵標的犯罪所得範圍之認
    定，因非屬犯罪事實有無之認定，並不適用「嚴格證明法則
    」，無須證明至毫無合理懷疑之確信程度，應由事實審法院
    綜合卷證資料，依自由證明程序釋明其合理之依據以認定之
    （最高法院104 年度台上字第3937號判決意旨參照）。
  ㈡查被告徐亦緯於本院準備程序中供稱：「（本件竊盜案件你
    因此分得多少錢？）賴嘉華當時是報總數3 萬元，他給我1
    萬5 仟元……。」等語明確（見本院卷第114 頁），可認被
    告徐亦緯僅就其分得之現金新臺幣（下同）1 萬5,000 元有
    事實上之處分權限，揆諸前開判決要旨，被告徐亦緯因本案
    犯罪而取得之未扣案犯罪所得為1 萬5,000 元，爰依刑法第
    38條之1 第1 項前段規定諭知沒收。
五、應依刑事訴訟法第273 條之1 第1 項、第299 條第1 項前段
    、第310 條之2 、第454 條第1 項，刑法第28條、第321 條
    第1 項第4 款、第41條第1 項前段、第38條之1 第1 項前段
    ，刑法施行法第1 條之1 第1 項，判決如主文。
六、如不服本判決應於收受判決後20日內向本院提出上訴書狀，
    並應敘述具體理由。其未敘述上訴理由者，應於上訴期間屆
    滿後20日內向本院補提理由書（均須按他造當事人之人數附
    繕本）「切勿逕送上級法院」。
本案由檢察官陳淑蓉提起公訴，經檢察官李孟亭到庭執行職務。
中    華    民    國   110    年    10    月    1     日
                  刑事審查庭  法  官  李雅雯
以上正本證明與原本無異。
如不服本判決應於收受判決後20日內向本院提出上訴書狀，並應
敘述具體理由。其未敘述上訴理由者，應於上訴期間屆滿後20日
內向本院補提理由書（均須按他造當事人之人數附繕本）「切勿
逕送上級法院」。
                              書記官  陳佩伶
中    華    民    國   110    年    10    月    4     日
附錄本案論罪科刑法條：
中華民國刑法第320條
意圖為自己或第三人不法之所有，而竊取他人之動產者，為竊盜
罪，處 5 年以下有期徒刑、拘役或 50 萬元以下罰金。
意圖為自己或第三人不法之利益，而竊佔他人之不動產者，依前
項之規定處斷。
前二項之未遂犯罰之。
中華民國刑法第321 條（加重竊盜罪）
犯前條第一項、第二項之罪而有下列情形之一者，處6 月以上5
年以下有期徒刑，得併科50萬元以下罰金：
一、侵入住宅或有人居住之建築物、船艦或隱匿其內而犯之。
二、毀越門窗、牆垣或其他安全設備而犯之。
三、攜帶兇器而犯之。
四、結夥三人以上而犯之。
五、乘火災、水災或其他災害之際而犯之。
六、在車站、港埠、航空站或其他供水、陸、空公眾運輸之舟、
    車、航空機內而犯之。
前項之未遂犯罰之。